【裁判字號】    92,訴,1084
【裁判日期】    920930
【裁判案由】    毒品危害防制條例
【裁判全文】
臺灣桃園地方法院刑事判決                        九十二年度訴字第一八四號
    公  訴  人  臺灣桃園地方法院檢察署檢察官
    被      告  甲○○
右列被告因違反毒品危害防制條例案件，檢察官聲請簡易判決處刑（九十二年度毒偵
字第七一號、第五八一號），及移
院改依通常程序審理，茲判決如左：
        主  文
甲○○連續施用第一級毒品，累犯，處有期徒刑捌月，扣案第一級毒品海洛因參包（
共毛重壹公克，共驗餘淨重零點伍陸公克）均沒收銷燬之，注射針筒肆支均沒收之；
又連續施用第二級毒品，累犯，處有期徒刑陸月，扣案第二級毒品安非他命貳包（共
毛重壹公克）均沒收銷燬之，吸食器壹組、小鏟子參支均沒收之。應執行有期徒刑壹
年，扣案第一級毒品海洛因參包（共毛重壹公克，共驗餘淨重零點伍陸公克）、第二
級毒品安非他命貳包（共毛重壹公克）均沒收銷燬之，注射針筒肆支、吸食器壹組、
小鏟子參支均沒收之。
        事  實
一、甲○○前曾自民國八十四年間起，分別因違反槍砲彈藥刀械管制條例、妨害自由
    、違反麻醉藥品管理條例（二件）等案件，經法院以八十四年度訴字第一八一九
    號、八十六年度上易字第一七九二號、八十四年度易字第五一四四號、八十五年
    度訴字第六二０號判決，各判處有期徒刑五月、三月、九月、三年二月，上開四
    罪嗣後並更定其刑為四年五月，並經本院於八十七年八月十日以八十七年度聲字
    第二二六三號裁定宣告假釋中付保護管束，然該假釋嗣經撤銷，所餘殘刑計一年
    八月十二日，刑期起算日期為八十八年十二月十八日，指揮書執行完畢日期為九
    十年八月一日，詎不知悛悔。
二、其前曾因施用毒品案件，經本院以八十八年度毒聲字第二七四一號裁定送觀察、
    勒戒，因認有繼續施用毒品傾向，再經本院以八十八年度毒聲字第三六三二號裁
    定令入戒治處所施以強制戒治，期滿後，經台灣桃園地方法院檢察署檢察官於八
    十九年七月十日以八十九年度戒偵字第三六五號為不起訴處分確定。
三、甲○○於前案不起訴處分確定後，復另行起意，並分別基於概括之犯意，自九十
    一年十月下旬間某日起至九十二年二月二十六日止，在桃園縣觀音鄉○○村○○
    鄰○○路一五三號住處或其所駕駛之車上，或歡樂汽車旅館（位於桃園縣新屋鄉
    ○○路五五一巷十號）等處，以將海洛因置入注射針筒內加水稀釋後注射之方式
    ，連續施用第一級毒品海洛因，平均約每天施用一次；並以吸食器吸食之方式，
    連續施用第二級毒品安非他命，平均約二天施用一次。嗣為警分別於下列時、地
    為警查獲：
    （一）於九十一年十二月六日二十三時二十分許，在桃園縣中壢市○○路○段九
          十一號前查獲，並扣得第一級毒品海洛因一包（毛重零點五公克，驗餘淨
          重零點二公克）、第二級毒品安非他命一包（毛重零點六公克），及其所
          有供施用第一級毒品海洛因所用之注射針筒一支。
    （二）於九十一年十二月二十六日九時三十分許，在上址歡樂汽車旅館二０三室
          查獲，並扣得第一級毒品海洛因二包（共毛重零點五公克，共驗餘淨重零
          點三六公克）、第二級毒品安非他命一包（毛重零點四公克，驗餘淨重零
          點０三一五公克），及其所有供施用第一級毒品海洛因所用之注射針筒二
          支、其所有供施用第二級毒品安非他命所用之吸食器一組、小鏟子三支，
          及沾有血跡之衛生紙一張。
    （三）於九十二年二月十六日十七時四十分許，在桃園縣新屋鄉○○路六二六號
          前查獲，並扣得其所有供施用第一級毒品海洛因所用之注射針筒一支。
四、嗣經本院於九十二年二月二十七日以九十二年度毒聲字第五五二號裁定令入戒治
    處所施以強制戒治。
五、案經桃園縣警察局楊梅分局報告臺灣桃園地方法院檢察署檢察官偵查後聲請簡易
    判決處刑暨桃園縣警察局中壢分局報告台灣桃園地方法院檢察署檢察官移送併辦
    。
        理  由
一、右開犯罪事實，業經被告甲○○於本院審理時自白不諱，而被告於第一、二次經
    警查獲時所扣案之白色粉末共三包經送請法務部調查局鑑定結果，確含第一級毒
    品海洛因成分，分別驗餘淨重零點二公克、零點０四公克、零點三二公克，此有
    該局鑑定通知書二紙在卷可參。又於第二次為警查獲時所扣案之不明藥物一包經
    送請國防部憲兵司令部刑事鑑定中心鑑驗結果，其中含有甲基安非他命成分，驗
    餘淨重零點０三一五公克，此亦有該中心鑑驗通知書一紙在卷可按。且有前揭查
    獲之第一級毒品海洛因三包（共毛重一公克，共驗餘淨重零點五六公克）、第二
    級毒品安非他命二包（共毛重一公克），及其所有供施用第一級毒品所用之注射
    針筒四支、供施用第二級毒品所用之吸食器一組、小鏟子三支等物扣案可稽。再
    查，被告前揭連續三次為警查獲時所採之尿液，經送請桃園縣衛生局鑑定結果，
    確呈嗎啡、甲基安非他命陽性反應，此有該局不法藥物尿液檢定書三紙在卷可稽
    。其中第三次為警查獲時所採集之尿液經本院送請國防部憲兵司令部刑事鑑定中
    心複驗結果仍得相同之結果，此有該中心鑑驗通知書一紙在卷可考。又被告前曾
    因施用毒品案件，經本院以八十八年度毒聲字第二七四一號裁定送觀察、勒戒，
    因認有繼續施用毒品傾向，再經本院以八十八年度毒聲字第三六三二號裁定令入
    戒治處所施以強制戒治，期滿後，經台灣桃園地方法院檢察署檢察官於八十九年
    七月十日以八十九年度戒偵字第三六五號為不起訴處分確定，此有台灣桃園地方
    法院檢察署刑案資料查註記錄表及台灣高等法院被告全國前案記錄表、不起訴書
    各一份在卷為憑，從於被告係前案不起訴處分後五年內再犯毒品危害防制條例之
    罪，亦堪認定。事證明確，被告之犯行堪予認定，應依法論科。
二、核被告甲○○所為，係犯毒品危害防制條例第十條第一項之施用第一級毒品罪及
    同條第二項之施用第二級毒品罪。被告施用第一、二級毒品前分別持有之低度行
    為，均為施用之高度行為所吸收，均不另論罪。被告多次施用第一、二級毒品犯
    行，時間密接，方法相同，觸犯構成要件相同之罪名，顯係基於概括犯意為之，
    為連續犯，應依刑法第五十六條規定分別論以一罪，並加重其刑。又所犯施用第
    一、二級毒品二罪，犯意各別，罪名不同，應予分論併罰。公訴人雖僅就被告如
    事實欄所載第二、三次經警查獲之犯行提起公訴，然檢察官就犯罪事實一部起訴
    者，其效力及於全部，本件被告如事實欄所載第一次經警查獲之犯罪事實，與前
    揭論罪科刑之部分，有連續犯之關係，已如前述，本院自應就屬於裁判上一罪之
    部分一併加以審理。又查被告有事實欄所載之犯罪科刑執行情形，有台灣高等法
    院被告全國前案記錄表案、台灣桃園地方法院檢察署刑案資料查註記錄表分別在
    卷可稽，其於五年內再犯本件有期徒刑以上之罪，為累犯，應依刑法第四十七條
    規定加重其刑。爰審酌被告曾有多次施用煙毒、麻藥紀錄，施用毒品之次數、數
    量相當嚴重，且其前已曾因施用毒品案件，裁定送觀察、勒戒、強制戒治，詎其
    仍不知悔改，復連續施用第一級毒品海洛因及第二級毒品安非他命，顯示其定力
    不足、意志不堅、易受外界誘惑、惟犯後坦承犯行之態度等一切情狀，分別量處
    如主文所示之刑，並定其應執行之刑。
三、沒收部分：
（一）扣案之第一級毒品海洛因三包（共毛重一公克，共驗餘淨重零點五六公克）、
      第二級毒品安非他命二包（共毛重一公克），均為本案查獲之毒品，均應依毒
      品危害防制條例第十八條第一項前段規定沒收銷燬之。
（二）另扣案之注射針筒四支及安非他命吸食器一組、小鏟子三支，分係被告所有供
      施用第一、二級毒品所用之物，業據其自承在卷，亦應依刑法第三十八條第一
      項第二款規定宣告沒收之。
（三）又扣得之沾有血跡衛生紙一張，並非被告所有供本案施用毒品犯罪所用之工具
      ，與刑法第三十八條之沒收要件有間，不在得以沒收之列，併予敘明。
四、本件檢察官原聲請簡易判決處刑，經本院以被告所犯罪刑不宜逕予簡易判決處刑
    ，而有刑事訴訟法第四百五十一條之一第四項但書第一、四款之情形，依同法第
    四百五十二條規定，改依通常程序審理。又本件被告所犯係死刑、無期徒刑或最
    輕本刑為三年以上有期徒刑以外之罪，其於準備程序中就被訴事實為有罪之陳述
    ，經本院告知簡式審判程序之旨，並聽取公訴人、被告之意見後，爰依刑事訴訟
    法第二百七十三條之一第一項規定合議裁定由受命法官獨任進行簡式審判程序，
    均附此敘明。
據上論斷，應依刑事訴訟法第四百五十二條、第二百七十三條之一第一項、第二百九
十九條第一項前段，毒品危害防制條例第十條第一項、第二項、第十八條第一項前段
，刑法第十一條前段、第五十六條、第四十七條、第五十一條第五款，刑法第三十八
條第一項第二款，判決如主文。
本案經檢察官張尹敏到庭執行職務。
中      華      民      國    九十二    年      九      月     三十     日
                                臺灣桃園地方法院刑事第六庭
                                        法  官  陳  永  來
右正本證明與原本無異。
如不服本判決，應於判決送達後十日內向本院提出上訴狀( 應附繕本 )，上訴於
臺灣高等法院。
                    書記官  洪  明  媚
中      華      民      國    九十二    年      九      月     三十     日
附論罪科刑依據之法條
毒品危害防治條例第十條
施用第一級毒品者，處六月以上五年以下有期徒刑。
施用第二級毒品者，處三年以下有期徒刑。
第十八條第一項
          查獲之毒品及專供製造或施用毒品之器具，不問屬於犯人與否，均沒收銷
          燬之。但合於醫藥或研究之用者，得不予銷燬。


司法院資訊處製作；財團法人民間司法改革基金會備份。
